【裁判字號】    97,抗,373
【裁判日期】    970926
【裁判案由】    確定訴訟費用額
【裁判全文】
臺灣高等法院臺中分院民事裁定  97年度抗字第373號
抗  告  人  大甲牧場股份有限公司
法定代理人  甲○○
相  對  人  臺中縣大甲鎮公所
法定代理人  乙○○
上列抗告人因與相對人等間確定執行費用額事件，對於民國97年
6月30日台灣台中地方法院97度聲字第1395號所為裁定提起抗告
，本院裁定如下：
      主  文
抗告駁回。
抗告程序費用由抗告人負擔。
      理  由
一、按法院未於訴訟費用之裁判確定其費用額者，第一審受訴法
    院於該裁判有執行力後，應依聲請以裁定確定之；上開確定
    之訴訟費用額，應於裁定送達之翌日起，加給按法定利率計
    算之利息，民事訴訟法第九十一條第一項、第三項定有明文
    。
二、抗告意旨略以：本案原審九十五年度訴字第三二八號判決主
    文之面積有誤算，七三九．七平方公尺，誤為三九一．六九
    平公尺，給付金額亦有錯誤，主文第六行新台幣（下同）一
    百一十萬一千一百三十元應更正為七十三萬四千二百四十三
    元，主文第八行六百零三元應更正為四百零二元，故本件訴
    訟費用有高估不確定，且本件伊在原審聲請再審，本院已之
    廢棄，故不得核定訴訟費用，原審竟予核定，自屬有誤，應
    予廢棄等語。
三、經查，相對人與抗告人間拆屋還地事件，經原法院九十五年
    度重訴字第三二八號、本院九十六年度重上字第九九號及最
    高法院九十六年度台抗字第七八二號判決確定，其訴訟費用
    應由抗告人負擔。經本院調卷審查後，抗告人應賠償相對人
    之訴訟費用額，依後附計算書確定為如主文所示金額。至於
    抗告人所指上開本案判決關於土地面積及應給付金額有誤，
    惟業經本院以抗告人抗告因無理由及不合法駁回確定，亦據
    本院調取本院九十六年度抗字第三０九號民事卷，查明可稽
    ，足見本件相對人支出上開訴訟費用，自難謂有誤，從而抗
    告人之上開主張，為不可採。是則原法院依相對人之聲請，
    裁定確定訴訟費用額，依法並無不合。抗告人猶執前詞，提
    起抗告，請求廢棄原裁定，難謂有理由，應駁回其抗告。
四、據上論結，本件抗告為無理由，依民事訴訟法第四百九十五
    條之一第一項、第四百四十九條第一項、第九十五條、第七
    十八條，裁定如主文。
中    華    民    國    97    年    9     月    26    日
                  民事第六庭    審判長法  官  袁再興
                                      法  官  吳惠郁
                                      法  官  盧江陽
以上正本係照原本作成。
抗告人得再抗告。
再為抗告應以適用法規顯有錯誤為理由，並經本院之許可，該許
可以原裁定所涉及之法律見解具有原則上之重要性者為限。
如提起再抗告者應於裁定送達後十日內向本院提出抗告理由狀（
須按照他造人數附具繕本）並繳納抗告裁判費新臺幣壹仟元，同
時委任律師或具有律師資格之關係人為代理人。
                                      書記官  陳玫伶
中    華    民    國    97    年    9     月    26    日
                                                      Ａ
附表：計算書
┌────────┬─────────┬────────┐
│ 項      目     │ 金  額（新台幣） │    備    註    │
├────────┼─────────┼────────┤
│ 第一審裁判費   │     301,520元    │                │
├────────┼─────────┼────────┤
│ 合        計   │     301,520元    │                │
└────────┴─────────┴────────┘


司法院資訊處製作；財團法人民間司法改革基金會備份。
